【裁判字號】    90,台上,3604
【裁判日期】    900614
【裁判案由】    違反槍砲彈藥刀械管制條例
【裁判全文】
最高法院刑事判決                                九十年度台上字第三六○四號
    上  訴  人  甲○○
右上訴人因違反槍砲彈藥刀械管制條例案件，不服台灣高等法院中華民國九十年三月
七日第二審更審判決（九十年度上重更(二)第二號，起訴案號：台灣台中地方法院檢察
署八十五年度偵字第二一一二○號、八十六年度偵字第一一四八五號），提起上訴，
本院判決如左：
    主  文
上訴駁回。
    理  由
按刑事訴訟法第三百七十七條規定，上訴於第三審法院，非以判決違背法令為理由，
不得為之。是提起第三審上訴，應以原判決違背法令為理由，係屬法定要件。如果上
訴理由狀並未依據卷內訴訟資料，具體指摘原判決不適用何種法則或如何適用不當，
或所指摘原判決違法情事，顯與法律規定得為第三審上訴理由之違法情形，不相適合
時，均應認其上訴為違背法律上之程式，予以駁回。本件原判決依憑上訴人甲○○及
共同被告蕭連成之自白，共犯劉文斌警、偵訊之供述，原審前審及法務部調查局就案
發時錄影帶之勘驗筆錄、鑑定意見，及扣案槍四枝、子彈二十三顆，內政部警政署刑
事警察局就扣案槍彈之鑑驗通知書等證據，認定上訴人有原判決事實欄所載之與柯志
正（原審另案審理）於民國八十五年十一月五日下午五、六時許，在台中市○○路香
山茶坊，共同受蕭連成之託，而收受其所交付之編號二、三之槍及子彈若干發，欲交
還給劉文斌，而未經許可，無故持有之。嗣二人於翌日凌晨，各攜帶槍枝在同市○○
路五十號金錢豹舞廳內與劉文斌見面。蕭連成於包廂內與李宗東因故口角，劉文斌見
狀，頓起殺機，以身上所帶另一枝槍射擊李宗東，上訴人亦起殺機，另以所持之編號
二之槍射擊，嗣劉文斌之槍為林昌洪奪下，再取出身上另枝槍射擊，李宗東身上共中
八槍，送醫不治死亡（殺人部分，二人均判刑確定），經劉文斌攜帶上開四枝槍及子
彈二十三顆投案等情，因而就持有槍彈部分，撤銷第一審不當之科刑判決，依想像競
合關係，從一重論處上訴人修正前槍砲彈藥刀械管制條例第七條第四項，共同未經許
可，無故持有手槍罪刑（累犯），其採證認事，從形式上觀察，並無違背法令之情形
。上訴意旨略以，劉文斌、蕭連成並未供述，上訴人係持編號二之白色槍枝，且依原
審八十七年八月二十五日、九月二十五日當庭播放錄影帶、八十九年六月二十三日訊
問觀看錄影帶警員、法務部調查局之鑑定報告均認其係持黑色槍枝，原審認定與卷內
資料不符，自係違法云云。惟查：上訴人於一審及原審前審均供，所持之槍為白色，
原審前審並參酌扣案四枝槍顏色、其勘驗錄影帶及法務部調查局鑑定結果，乃認其上
開供述為可採。上訴人於前審判決後，提起上訴，於其被判殺人罪部分，以其係持黑
色非白色槍枝為其上訴理由之一，經本院予以指駁，並認其此部分上訴為無理由，而
予駁回確定在案。關於持有槍枝部分，因原審前審適用修正後之槍砲彈藥刀械管制條
例第十九條宣告保安處分，與大法官釋字第四七一號解釋意旨未合，乃予以發回。經
原審更審判決後，上訴人復以相同之理由稱，其當時係持有黑色槍枝云云，無非係就
已確定之事實重為爭辯，顯不足據以辨認原判決已具備違背法令之形式，其上訴違背
法律上之程式，應予駁回。
據上論結，應依刑事訴訟法第三百九十五條前段，判決如主文。
中      華      民      國     九十     年      六      月     十四     日
                              最高法院刑事第二庭
                                  審判長法官  莊  來  成
                                        法官  謝  俊  雄
                                        法官  白  文  漳
                                        法官  蘇  振  堂
                                        法官  陳  世  雄
      右正本證明與原本無異
                                              書  記  官
中      華      民      國     九十     年      六      月    二十二    日


司法院資訊處製作；財團法人民間司法改革基金會備份。
